臺灣高等法院高雄分院民事裁定
111年度聲字第33號
聲  請  人  陳邦宏  
上列聲請人與相對人吳如真間請求遷讓房屋等事件（本院111年
度上易字第47號），聲請法官迴避，本院裁定如下：
    主  文
聲請駁回。
    理  由
一、聲請意旨略以：聲請人對臺灣高雄地方法院110年度訴字第9
    98號事件（下稱一審事件）提起上訴，已依民國111年1月5
    日一審事件裁定繳納第二審裁判費新臺幣（下同）14,535元
    ，本院111年度上易字第47號事件（下稱二審事件）之受命
    法官竟於開庭時表示第二審裁判費為42,783元，違反程序強
    迫提高裁判費，造成聲請人非常恐懼，復以裁定命聲請人於
    收受裁定後5日內補繳第二審裁判費28,248元及第一審裁判
    費18,832元，否則即駁回聲請人之上訴、起訴，受命法官執
    行職務有偏頗之虞，爰依民事訴訟法第33條第1項第2款規定
    ，聲請二審事件受命法官迴避等語。
二、按法官有民事訴訟法第32條所定以外情形，足認其執行職務
    有偏頗之虞者，當事人得依同法第33條第1項第2款規定聲請
    迴避。至所謂足認法官執行職務有偏頗之虞之情形，應以法
    官對於訴訟標的有特別利害關係，或與當事人之一造有密切
    之交誼或嫌怨，或基於其他情形，客觀上足疑其為不公平之
    審判者，為其原因事實，若僅憑當事人之主觀臆測，或不滿
    意法官進行訴訟遲緩、不就當事人聲明之證據為調查，或認
    法官行使闡明權、指揮訴訟失當，則不得謂其有偏頗之虞。
    且上開迴避之原因，依同法第34條第2項、第284條之規定，
    應提出能即時調查之證據釋明之。
三、經查，提起民事訴訟應繳裁判費乃法定必備之程式及要件，
    而訴訟標的金額或價額之核定暨應繳納之裁判費，法院應依
    職權核定之，如認當事人應繳納裁判費未繳或繳納不足，自
    可裁定令其補繳，此係法官本於職權及法律上之確信所為之
    判斷或裁定事項，屬進行訴訟程序之一環，當事人倘對該裁
    定不服，應循抗告程序以資救濟，依上開說明，尚不得執此
    謂法官執行職務有偏頗之虞。此外，聲請人未提出能即時調
    查之證據，釋明受命法官對於訴訟標的有特別利害關係，或
    與當事人之一造有密切之交誼或嫌怨，或基於其他情形客觀
    上足疑其為不公平之審判，是其主張受命法官執行職務有偏
    頗之虞，有應予迴避事由云云，委無足採。從而，本件聲請
    為無理由，應予駁回。
中　　華　　民　　國　　111 　年　　4 　　月　　22　　日
                            民事第六庭    
                                審判長法  官  魏式璧
                                      法  官  賴文姍
                                      法  官  黃悅璇
以上正本證明與原本無異。
如不服本裁定應於送達後10日內向本院提出抗告狀（並按他造當
人之人數附繕本），並繳納抗告費新臺幣1,000 元。
中　　華　　民　　國　　111 　年　　4 　　月　　22　　日
                                      書記官  黃楠婷